臺灣桃園地方法院刑事裁定
111年度金訴字第268號
                                    111年度金訴字第269號
                                    111年度金訴字第270號
公  訴  人  臺灣桃園地方檢察署檢察官 
被      告  簡志翰


            劉鴻政



指定辯護人  公設辯護人 彭詩雯
上列被告因詐欺等案件，經檢察官提起公訴（110年度偵字第187
42號、第20965號、第23307號、第23824號、第24431號、第2691
0號、第29848號、第34788號、第36613號、第38607號、第43069
號）及追加起訴（111年度偵字第656號、111年度偵字第5461號
）暨移送併辦（111年度偵字第5461號），本院裁定如下：
    主  文
本件延展至民國一一一年十一月二十二日下午四時宣判。
    理  由
一、審判長、受命推事、受託推事指定期日行訴訟程序者，應傳
    喚或通知訴訟關係人使其到場。但訴訟關係人在場或本法有
    特別規定者，不在此限；期日，除有特別規定外，非有重大
    理由，不得變更或延展之。期日經變更或延展者，應通知訴
    訟關係人，刑事訴訟法第63條、第64條分別定有明文。而審
    判長基於訴訟指揮權，既得於案件辯論終結時，指定宣示判
    決期日，則於宣示判決期日若有重大理由，應無限制審判長
    變更或延展宣示判決期日之理。因此，不論以審判長名義，
    或以法院名義，均得以裁定變更或延展宣示判決之期日。再
    以訴訟經濟而言，遇有案情繁雜之案件，製作判決書曠日費
    時，且極難精確預料完成之時，在案件證據已調查完畢，訴
    訟關係人亦已充分陳述之情形下，如僅因法院無法如期妥適
    製作完成判決書，而動輒以裁定再開辯論之方式解決此一問
    題，反而增加法院及訴訟關係人之勞費，殊非訴訟經濟之道
    。因此，法院有被告人數眾多、案情繁雜等重大理由而無法
    如期在宣示判決期日宣判，自得裁定變更或延展前所定宣示
    判決之期日（臺灣高等法院暨所屬法院101年法律座談會刑
    事類臨時提案第2號研討結果參照）。
二、被告簡志翰、劉鴻政涉犯詐欺等案件，前經辯論終結，原定
    於民國111年10月27日下午4時宣判，惟本案被害人與應校對
    之金流明細眾多，事證龐雜，所涉爭執點及法律爭議事項亦
    屬繁複，再者，受命法官於民國111年10月中旬車禍受傷，
    致影響原本之製作時日，是本院即使已有心證，判決書類之
    製作過程仍甚為耗時，難以如期宣判。為免再開辯論之程序
    耗費、當事人之奔波勞頓，並為節省司法資源，本院基於上
    開重大事由，認有必要延展宣示判決期日如主文所示，並通
    知訴訟關係人。
三、依刑事訴訟法第220條、第64條，裁定如主文。
中　　華　　民　　國　　111 　年　　10　　月　　26　　日
　　　　　　　　　刑事第十庭　審判長法　官　 林大鈞
　　　　　　　　　
　　　　　　　　　　　　　　　　　　法　官　 洪瑋嬬
　　　　　　　　　　　　　　　　　　
　　　　　　　　　　　　　　　　　　法　官　 陳愷璘
以上正本證明與原本無異。
不得抗告。
　　　　　　　　　　　　　　　      書記官　劉世揚
中　　華　　民　　國　　111 　年　　10　　月　　26　　日